【裁判字號】    90,訴,1256
【裁判日期】    900730
【裁判案由】    毒品危害防制條例
【裁判全文】
臺灣高雄地方法院刑事判決                          九十年度訴字第一二五六號
    公  訴  人  臺灣高雄地方法院檢察署檢察官
    被      告  甲○○
右列被告因毒品危害防制條例案件，經檢察官提起公訴（九十年度毒偵字第一九九二
號），本院判決如左：
    主  文
甲○○連續施用第一級毒品，處有期徒刑拾月；扣案之海洛因壹包（淨重零點玖捌公
克），沒收銷燬之。
    事  實
一、甲○○前因施用毒品案件，經臺灣台南地方法院以八十八年度毒聲字第一○八七
    號裁定送觀察、勒戒後，在所期間經衛生醫療網支援醫師評定認有繼續施用毒品
    之傾向，再經臺灣台南地方法院以八十八年度毒聲字第一三六五號裁定令入戒治
    處所施以強制戒一年，經交付保護管束期滿，由臺灣台南地方法院檢察署檢察官
    於民國八十九年六月十九日以八十九年度戒毒偵字第三九二號不起訴處分確定後
    ，復因於八十九年七月二十一日前四日某時施用第一級毒品案件，經臺灣台南地
    方法院於九十年七月二十三日以九十年度訴字第五五四號判處有期徒刑一年在案
    。詎料，甲○○復基於施用第一級毒品之概括犯意，先於八十九年十一月二十三
    日晚間八時許回溯二十四小時內某時，在不詳地點，施用第一級毒品海洛因一次
    ，經警於八十九年十一月二十三日採尿檢驗後呈嗎啡陽性反應查獲。後自九十年
    三月中旬起至九十年四月二十四日晚間八時止，甲○○復承接前開施用毒品之概
    括犯意，在不詳地點及台南市火車站廁所內，以將第一級毒品海洛因摻入水中，
    以針筒注射之方式，連續施用第一級毒品海洛因多次。嗣於九十年四月二十五日
    凌晨二時二十分許，為警於高雄市三民區○○○路如皇客運站前查獲，並扣得第
    一級毒品海洛因（淨重零點九八公克）。
二、案經高雄市政府警察局報請臺灣高雄地方法院檢察署檢察官偵查起訴及移送併案
    審理。
    理  由
一、訊據被告甲○○對自九十年三月中旬起至九十年四月二十四日晚間八時止，在不
    詳地點及台南市火車站廁所內，連續施用第一級毒品海洛因之犯行坦承不諱，且
    被告於九十年四月二十五日凌晨三時十分許，經警採集其尿液送請高雄市政府衛
    生局檢驗結果，呈嗎啡陽性反應，亦有該院九十年五月四日高衛試煙字第Ｌ—一
    五號煙毒尿液檢驗成績書一份附卷可稽，而扣案之白色粉末一包，經送請法務部
    調查局鑑驗結果，含第一級毒品海洛因成分，淨重零點九八公克，復有該局九十
    年五月二十一日鑑定通知書在卷可參，足見被告此部分之自白與事實相符，洵堪
    採為論罪科刑之依據。又被告雖否認有於八十九年十一月二十三日晚間八時許回
    溯二十四小時內某時施用毒品之行為，辯稱：當天為警查獲時並未接受採尿云云
    ；惟查，被告於八十九年十一月二十三日晚間七時五十分許，因涉嫌竊盜案件為
    警查獲後，曾同意接受尿液採驗一情，有經被告親自簽名及按印之台南縣警察局
    歸仁分局採擷嫌疑人尿液送驗編號名冊影本一紙可考，且被告於警訊中亦供稱當
    日所採集之尿液係由其親自封瓶及按印等語，足見被告於八十九年十一月二十三
    日為警查獲後確有採集尿液送驗之情，而被告於八十九年十一月二十三日晚間八
    時許，經警採集其尿液送請檢驗後，呈嗎啡陽性反應，亦有台南縣衛生局九十年
    一月四日尿液檢驗成績書可憑，是被告確有於八十九年十一月二十三日晚間八時
    許回溯二十四小時內某時施用第一級毒品之行為，應堪認定。被告所辯，均無足
    採。事證明確，被告犯行，洵堪認定。又被告前因施用毒品案件，經臺灣台南地
    方法院以八十八年度毒聲字第一○八七號裁定送觀察、勒戒後，在所期間經衛生
    醫療網支援醫師評定認有繼續施用毒品之傾向，再經臺灣台南地方法院以八十八
    年度毒聲字第一三六五號裁定令入戒治處所施以強制戒一年，經交付保護管束期
    滿，由臺灣台南地方法院檢察署檢察官於八十九年六月十九日以八十九年度戒毒
    偵字第三九二號不起訴處分確定後，復因於八十九年七月二十一日前四日某時施
    用第一級毒品案件，經臺灣台南地方法院於九十年七月二十三日以九十年度訴字
    第五五四號判處有期徒刑一年在案等情，有八十九年度戒毒偵字第三九二號不起
    訴處分書、九十年度訴字第五五四號刑事判決可參。被告三犯毒品危害防制條例
    第十條第一項之罪，應予依法論科。
二、查海洛因係毒品危害防制條例第二條第二項第一款所稱之第一級毒品，不得持有
    、施用。核被告施用海洛因之行為，係犯毒品危害防制條例第十條第一項之施用
    第一級毒品罪。被告持有第一級毒品海洛因，進而施用，其持有第一級毒品海洛
    因之低度行為，應為施用之高度行為所吸收，不另論罪。又其先後多次施用第一
    級毒品之行為，時間緊接，所犯係構成要件相同之罪，顯係基於概括犯意反覆為
    之，為連續犯，應依刑法第五十六條論以一罪，並加重其刑。又公訴人雖僅就被
    告自九十年三月中旬起至九十年四月二十四日止施用第一級毒品之犯行提起公訴
    ，然檢察官就犯罪事實一部起訴，其效力及於全部，本件被告於八十九年十一月
    二十三日晚間八時許回溯二十四小時內某時施用第一級毒品之犯行，與前揭論罪
    科刑部分之自九十年三月中旬起至九十年四月二十四日止施用毒品部分，有連續
    犯之關係，已如前述，本院自應就屬裁判上一罪之於八十九年十一月二十三日晚
    間八時許回溯二十四小時內某時施用第一級毒品之犯行，一併加以裁判，附此敘
    明。爰審酌被告甫於八十八、九年間接受強制戒治處分，經交付保護管束期滿，
    由檢察官為不起訴處分在案，復因施用毒品案件，經法院判刑在案，顯見其未能
    戒除毒癮，惟念其所犯罪行乃自戕一己之身體健康，尚無害及他人等一切情狀，
    量處如主文所示之刑。又扣案之白色粉末一包，經送請法務部調查局鑑驗結果，
    含第一級毒品海洛因成分，淨重零點九八公克，有該局九十年五月二十一日鑑定
    通知書在卷可參，是扣案之白色粉末一包確屬毒品無訛，應依法宣告沒收併銷燬
    之。至送鑑耗損之海洛因既已滅失，自無庸宣告沒收，附此敘明。
據上論斷，應依刑事訴訟法第二百九十九條第一項前段，毒品危害防制條例第十條第
一項、第十八條第一項前段，刑法第十一條、第五十六條，判決如主文。
中      華      民      國      九十      年      七      月    三十    日
                                  臺灣高雄地方法院刑事第七庭
                                      法  官   曾  淑  娟
右正本證明與原本無異。
如不服本判決，應於判決送達後十日內，向本院提出上訴狀。
                                      書記官   陳  恩  如
中      華      民      國      九十      年      七      月    三十    日
附錄本判決論罪之法條：
毒品危害防制條例第十條第一項：
施用第一級毒品者，處六月以上五年以下有期徒刑。
毒品危害防制條例第十八條第一項前段：
查獲之毒品及專供製造或施用毒品之器具，不問屬於犯人與否，均沒收銷燬之。


司法院資訊處製作；財團法人民間司法改革基金會備份。
